臺灣桃園地方法院交通事件裁定　　　　　　　　　　　九十年度交聲字第三五九號
　　異　議　人
　　即受處分人　甲○○
　　代　理　人　顏武男律師
右列受處分人因違反道路交通管理處罰條例案件，對於交通部公路局新竹區監理所桃
園監理站於民國九十年十一月一日以桃監裁五字第裁五二－Ｄ九Ａ八五七六一六號及
桃監稽違字第五二裁Ｄ九Ａ八五七六一七號違反道路交通管理事件裁決書所為之處分
聲明異議，本院裁定如左：
    主  文
異議駁回。
    理  由
一、聲明異議意旨略以：異議人於民國九十年八月四日四時四十六分許，在桃園縣大
    園鄉○○路吉民保齡球館旁之千鶴音樂茶坊飲酒後欲返家，因異議人駕駛執照吊
    扣期間依法不得駕駛車輛，異議人遂電請友人彭康麟前來載異議人，並將異議人
    停放於保齡球館停車場之車號Ｌ五－六八八二號自用小客車駛回，詎彭康麟駕駛
    該車時，不慎倒車撞及後方之房屋，彭某隨即下車上廁所，異議人因久候不見彭
    某返回即坐入駕駛座等候，詎執勤警員誤以異議人駕駛車輛而要求酒測，然該車
    並非異議人所駕駛，且當時該車之排檔鎖係鎖在Ｐ檔並無法排檔，又該車係停放
    於停車場，並非道路，自無須接受酒精濃度測試，因之桃園縣警察局警員以異議
    人於駕照吊扣期間駕車及酒後駕駛拒絕酒精濃度測試為由舉發違反道路交通管理
    事件，而交通部公路局新竹區監理所桃園監理站（下稱桃園監理站）並據以桃監
    裁五字第裁五二－Ｄ九Ａ八五七六一六號及桃監稽違字第五二裁Ｄ九Ａ八五七六
    一七號裁決書，分別依道路交通管理處罰條例第二十一條第一項第七款、第三十
    五條第三項規定，分別裁處異議人罰鍰新台幣（下同）九千元吊銷駕照一年及罰
    鍰六萬元，吊銷駕駛執照之處分，實有未合，為此聲明異議云云。
二、經查：異議人於民國九十年八月四日四時四十六分許，在桃園縣大園鄉○○路吉
    民保齡球館旁之停車場出入口處，駕駛車號Ｌ五－六八八二號自用小客車時，因
    倒車不慎撞及後方廢棄電動玩具及民房，因發出巨響，經居民報案，執勤警員到
    場時，發覺異議人坐於駕駛座上，全身酒味濃厚，且仍不斷踩著油門等情，已據
    證人簡長郎及涂志偉到庭結證在卷，並有現場照片及現場圖附卷可稽，異議人雖
  否認有駕車行為，辯稱當時係由友人駕駛，並舉證人彭康麟為證，然證人彭康麟
    對於當日如何抵達吉民保齡球館旁之停車場乙節，始則供稱：因異議人之妻翌日
    要用車，所以伊駕駛異議人之車輛抵現場後，即將車輛停放於路旁，在ＫＴＶ門
    口碰到異議人，繼則改稱係駕駛其自己之車輛抵現場後，再換開異議人之車輛，
    其先後證述不一，已值懷疑，又依彭某所證，其係一到ＫＴＶ門口即見異議人出
    來，此與異議人供承彭某係在ＫＴＶ裏面把伊叫出來之情，二者亦顯然不合，又
    以當日果如異議人所辯，係因彭某倒車不慎撞及廢棄之電動玩具及民房，衡情彭
    某應立時將車輛駛出始與常理無悖，然其竟將車輛排檔置於倒車檔而自行離座上
    廁所？其不合之情不言可諭，又異議人果如其所辯係由彭某載送，自應坐於後座
    或駕駛座旁，惟警員到場時異議人為何係坐於駕駛座？凡此均足證證人彭康麟所
    證該車係由其所駕駛云云，顯然不實，益徵該部自小客車係由異議人自行駕駛前
    往停放於停車場後，嗣因酒後意識不清，倒車不慎肇事，至為明確。又依道路交
    通管理處罰條例第二條第一款規定，所稱「道路」指公路、街道、巷衖、廣場、
    騎樓、走廊、或其他供公眾通行之地方。吉民保齡球館旁之停車場既係屬停車廣
    場，且係供公眾通行之地方，執勤警員發覺異議人駕駛車輛，且全身酒味濃厚，
    要求其接受酒精濃度檢定，於法並無不合，乃異議人以該處並非道路而拒絕，亦
    屬無據，並無可採。
三、按汽車駕駛執照吊扣期間駕車者，處六千元以上一萬二千元以下罰鍰，並當場禁
    止駕駛，扣留其輛牌照；又駕駛人拒絕接受酒精濃度、藥物之檢定者，處六萬元
    罰鍰，並吊銷其駕照，道路交通管理處罰條例第二十一條第一項第七款、第三十
    五條第三項分別定有明文。異議人原領有之駕駛執照（管轄編號0000000
    00000號）因案吊扣，其吊扣期間為自九十年六月十八日起至九十一年六月
    十七日止，有卷附汽車駕照基本資料表一份可稽，乃異議人於駕照吊扣期間，竟
    於九十年八月四日駕駛車輛，顯已違反上開禁止駕駛之規定至明，又異議人為警
    查獲後，經警要求酒精濃度檢定，惟為異議人所拒絕，已據證人即警員涂志偉到
    庭證述在卷，且為異議人所不否認，則執勤警員在有相當理由足認異議人之行為
    已構成或即將發生危害，要求異議人實施酒精濃度檢定，於法並無不當，乃異議
    人竟拒絕實施，自有未當。原裁決機關以桃監裁五字第裁五二－Ｄ九Ａ八五七六
    一六號及桃監稽違字第五二裁Ｄ九Ａ八五七六一七號裁決書，以異議人「駕照吊
    扣期間駕車」及「拒絕接受酒精濃度測試之檢定」為由，分別依道路交通管理處
    罰條例第二十一條第一項第七款、第三十五條第三項規定，分別裁處異議人罰鍰
    新台幣（下同）九千元、吊銷駕照一年及罰鍰六萬元，吊銷駕駛執照之處分，核
    無不符，異議人仍執陳詞，指摘原處分不當，非有理由，應予駁回。
四、據上論斷，應依道路交通管理處罰條例第八十七條第二項，道路交通案件處理辦
    法第十九條，裁定如主文。
中        華        民        國    九十一    年    一    月  二十九    日
                              臺灣桃園地方法院交通法庭
                                      法  官  黃  斯  偉
右正本證明與原本無異。
如不服本裁定，應於裁定送達後五日內向本院提出抗告狀。
                                      書記官  薛  淑  玲
中       華        民        國     九十一    年    一    月   二十九   日
